【裁判字號】    98,台上,2033
【裁判日期】    980416
【裁判案由】    違反毒品危害防制條例
【裁判全文】
最高法院刑事判決            九十八年度台上字第二０三三號
上  訴  人  甲○○
選任辯護人  劉新安律師
上列上訴人因違反毒品危害防制條例案件，不服台灣高等法院高
雄分院中華民國九十八年二月四日第二審更審判決（九十七年度
上更(一)字第二七０號，起訴案號：台灣高雄地方法院檢察署九十
三年度偵字第六八０號），提起上訴，本院判決如下：
    主  文
上訴駁回。
    理  由
按刑事訴訟法第三百七十七條規定，上訴於第三審法院，非以判
決違背法令為理由，不得為之。是提起第三審上訴，應以原判決
違背法令為理由，係屬法定要件。如果上訴理由書狀並未依據卷
內訴訟資料，具體指摘原判決不適用何種法則或如何適用不當，
或所指摘原判決違法情事，顯與法律規定得為第三審上訴理由之
違法情形，不相適合時，均應認其上訴為違背法律上之程式，予
以駁回。本件上訴人甲○○上訴意旨略稱：(一)、上訴人於警詢時
已供陳所持有之第三級毒品愷他命，係邱俊夆、邱俊傑兄弟託其
購買，並供己自行施用，足見上訴人並非基於營利之意圖而交付
愷他命予邱俊傑，原審未予查明，遽認上訴人販賣愷他命予邱俊
傑，自屬調查未盡。(二)、邱俊夆於第一審僅陳稱邱俊傑交付新台
幣（下同）一千多元予上訴人，所述價金籠統，無法證明邱俊傑
確係以一千一百元向上訴人購買愷他命。另邱俊傑於原審係證稱
以一公克一千元或一千一百元購入愷他命，依此，本件上訴人交
付重各一公克之愷他命二包予邱俊傑，自應收取二千元或二千二
百元之對價，上訴人如僅向邱俊傑收取一千一百元，仍可證明上
訴人並無營利之意圖，原審採納邱俊夆、邱俊傑之證言作為判決
之依據，卻為相反之認定，亦有違誤。(三)、依卷附上訴人之警詢
筆錄記載，警員係以「邱俊傑於警詢時稱於民國九十三年一月二
日二十三時五十分在高雄市○○區○○路一三六號康橋旅社五０
一室房內，以一千元之代價向你購買兩小瓶愷他命（每小瓶重量
一公克，共二公克）是否屬實」等語詢問上訴人，此與邱俊傑於
警詢中陳稱其係以一千一百元向上訴人購買二小瓶愷他命（邱俊
傑於購得愷他命二包後，即將之改裝於二個塑膠瓶內而被警查獲
），二者對邱俊傑究以一千一百元或一千元購得愷他命之載述，
並不相符合，則邱俊傑在警詢中關於購買愷他命價金之陳述，是
否係一千元之誤載，即欠明瞭，且此攸關上訴人有否意圖營利之
認定，上訴人於原審之選任辯護人曾具狀聲請勘驗邱俊傑之警詢
錄音，原審遽認無此必要而予駁回，並有未當云云。
惟查：原判決綜合全案卷證資料，本於事實審法院職權之推理作
用，認定上訴人確有其事實欄所載之犯行，因而撤銷第一審關於
論處上訴人連續販賣第三級毒品罪刑部分之不當科刑判決，改判
論處上訴人販賣第三級毒品罪刑，已依據卷內資料，說明其所憑
之證據及認定之理由，所為論斷，亦俱有卷證資料可資覆按。對
於上訴人於警詢時已陳明其係以每包五百元之價格向他人販入愷
他命，邱俊傑亦堅稱係以二包共一千一百元向上訴人購得愷他命
，每包有五十元之價差，如何已足認定上訴人係基於意圖營利而
販賣愷他命；上訴人諉稱僅幫邱俊傑兄弟購買愷他命云云，如何
之不足採信，亦皆已詳加說明。上訴意旨對於原判決所為前揭論
斷，並未依據卷內資料，具體指摘有何違背法令情形。上訴意旨
(一)仍徒執陳詞，以其已供陳係受邱俊傑兄弟之委託而幫忙購買愷
他命，並無營利之意圖云云，據以指摘原判決認其販賣愷他命予
邱俊傑為違背法令，係以片面之主觀說詞，對原審採證認事之適
法職權行使，並已於判決內說明之事項，漫事指摘，復為單純之
事實上爭辯，難認係適法之第三審上訴理由。且按：(一)、依卷內
資料，邱俊傑於原審更審前雖曾證稱：「（你向被告《即上訴人
，下同》買愷他命總共幾次？）五至六次」、「（你買五、六次
，每次都買幾包？）買多少錢不固定，但是幾乎一公克一千元」
、「（之前為何說每公克五百五十元？）要依被告喊的價錢不（
而）定」、「（你記得你跟被告買愷他命，最少買過幾次，包括
被查獲那一次？）四次」、「（四次裡面一公克單價最低多少？
）最低一公克五百五十元，最高一公克一千一百元」（見原審上
訴字卷第五十三頁、第五十五頁、第五十六頁），對其向上訴人
購買愷他命每公克之價格，或稱一千元，或謂最低五百五十元、
最高一千一百元，前後陳述看似不盡相符。但依其前揭陳述，應
係指其曾多次向上訴人購買愷他命，其價格「幾乎」係一公克為
一千元，但仍視上訴人之喊價而有不同，每公克愷他命最低為五
百五十元，最高為一千一百元，並非每次均係一公克一千元或一
千一百元。而本件邱俊傑既於偵查、第一審及原審此次更審中均
明確證陳其於九十三年一月二日二十三時五十分許在高雄市康橋
旅社五０一室房內，係以每包一公克五百五十元價格，向上訴人
購買二包共一千一百元之愷他命，而邱俊夆於第一審陳稱邱俊傑
以「一千多元」向上訴人購得愷他命，所述金額雖不甚明確，但
既稱「一千多元」，與邱俊傑前開證述，互核亦難謂不相符合。
原審因而採納邱俊夆、邱俊傑前揭陳述作為判決之依據，認定上
訴人係意圖營利而於前開時、地以一千一百元之價格販賣二包（
二公克）愷他命予邱俊傑，並以邱俊傑前揭另指上訴人尚有多次
販賣愷他命之行為部分，因查無其他補強證據足資佐證，認不能
證明此部分犯罪，但公訴人認此部分與前開經論罪科刑部分有修
正前刑法連續犯裁判上一罪關係，說明不另為無罪諭知，於法並
無不合，亦無上訴意旨(二)所指之違誤。(二)、依卷附筆錄所示，警
方於警詢時雖以「邱俊傑於警詢時稱於九十三年一月二日二十三
時五十分在高雄市○○區○○路一三六號康橋旅社五０一室房內
，以一千元之代價向你購買兩小瓶愷他命（每小瓶重量一公克，
共二公克）是否屬實？你作何解釋」等問題詢問上訴人，但上訴
人當時已就該問題答稱：「不屬實」（見警卷第二頁正、反面）
。且如前述，邱俊傑對如何以一千一百元向上訴人購得二包愷他
命之事實，又已供述明確，所陳亦與邱俊夆之證述大致相符，前
開「以一千元之代價向你（上訴人）購買兩小瓶愷他命」云云，
復僅係警員片面所提出之問題，原審因認本件上訴人以一千一百
元販賣愷他命予邱俊傑之事實已臻明瞭，無依辯護人之聲請再行
勘驗前開邱俊傑之警詢錄音，以調查邱俊傑當時究係陳稱以一千
元抑一千一百元購得愷他命，以為無益調查之必要，按之刑事訴
訟法第一百六十三條之二第二項第三款之規定，即無上訴意旨(三)
所指調查未盡之違法。綜上所述，本件上訴意旨所指，與法律規
定得為第三審上訴理由之違法情形不相適合，其上訴違背法律上
之程式，應予駁回。
據上論結，應依刑事訴訟法第三百九十五條前段，判決如主文。
中    華    民    國  九十八  年    四    月   十六   日
                      最高法院刑事第六庭
                          審判長法官  謝  俊  雄
                                法官  陳  世  雄
                                法官  魏  新  和
                                法官  吳  信  銘
                                法官  徐  文  亮
      本件正本證明與原本無異
                                      書  記  官
中    華    民    國  九十八  年    四    月  二十二  日
                                                      K


司法院資訊處製作；財團法人民間司法改革基金會備份。
